臺灣高等法院臺中分院刑事判決　　　　　　　　　　九十三年度上訴字第六三三號
　　上　訴　人
　　即　被　告　甲○○
右上訴人因違反電業法案件，不服臺灣彰化地方法院九十二年度訴字第九０八號中華
民國九十二年八月二十九日第一審判決（起訴案號：臺灣彰化地方法院檢察署九十二
年度偵字第二八０二號），提起上訴，本院判決如左：
      主  文
原判決撤銷。
甲○○未經電業供電，而在其供電線路上私接電線，處有期徒刑參月，如易科罰金，
以參佰元折算壹日。
      事  實
一、甲○○前曾因公共危險罪，經台灣彰化地方法院判處有期徒刑二月，如易科罰金
    以參佰元折算壹日，緩刑二年確定，目前仍在緩刑期間內，仍不思悔改，明知其
    所承租之彰化縣鹿港鎮查安巷一三六之一號房屋之電號三九–八Ο七六–二四號
    電表，因連續二期未繳電費，業經台灣電力股份有限公司（下稱台電公司）彰化
    區營業處於九十二年一月三十日終止租約，並於同年二月十三日派員拆表廢止，
    其未經電業供電，竟仍於同年三月二十九日十六時許，擅自撬開該電表底座，將
    引接線拉出，再以自備之電線連接到其工廠內，而在台電公司之供電線路上私接
    電線約二十分鍾，竊取不詳度數之電力，嗣於同日十七時十分許，前開房屋之屋
    主李元顯發覺甲○○之廠房有機器運轉聲及鍋爐蒸氣有冒煙，乃委請其妻與郭獻
    旗報警查獲，並當場扣得銅導線（電纜線）二截。
二、案經彰縣警察局鹿港分局報請臺灣彰化地方法院檢察署檢察官偵查起訴。
    理  由
一、訊據被告甲○○矢口否認前揭犯行，辯稱：伊並未私接電線竊電，因該處係伊所
    承租，伊害怕被誤會係伊私接電線，所以事先就把私接在該處電纜線拆掉，李元
    顯到時並未看到伊私接電線，卻說是伊偷接電線竊盜之人，伊係被陷害云云。惟
    查前揭事實，業據證人李元顯、郭獻旗、廖振村（警員）、胡呈宜（台電公司彰
    化營業處稽查員）在偵查中證述明確，互核相符。被告於警詢亦不諱言，伊於九
    十二年三月二十九日十六時、十七時許才開始試約二十分鐘，於檢察官初次訊問
    時亦坦承「試看如此是否可竊電，通電約二十分鐘，電線是現有的」等語在卷，
    並有現場照片、台灣電力公司用電實地調查書等在卷足稽，另有銅導線（電纜線
    ）二截扣案可資佐證，被告所辯，顯係事後卸責之詞，不足採信，事證明確，被
    告犯行堪以認定。
二、核被告甲○○所為，係犯電業法第一百零六條第一款之竊電罪。原審以被告罪證
    明確，予以論罪科刑，固非無見，惟查被告竊取之電力度數，因該處電表已遭電
    力公司拆除，並無法計算正確竊取度數，原審逕以電力公司計算追償度數作為被
    告竊取度數，尚有未洽，被告上訴意旨以否認犯罪，指摘判決不當，雖無理由，
    惟原判決既有上述可議之處，自應由本院撤銷改判，爰審酌被告犯罪動機、目的
    、手段及犯後態度等一切情狀，量處如主文第二項所示之刑，及諭知易科罰金之
    折算標準。扣案之銅導線（電纜線）二截，並非違禁物，亦無證據足資證明係被
    告所有之物，不予宣告沒收。
三、據上論結，應依刑事訴訟法第三百六十九條第一項前段、第三百六十四條、第二
    百九十九條第一項前段，電業法第一百零六條第一款，刑法第十一條前段、第四
    十一條第一項前段，罰金罰鍰提高標準條例第一條前段、第二條，判決如主文。
本案經檢察官乙○○到庭執行職務。
中      華      民      國      九十三      年    六    月     三十     日
                                    臺灣高等法院臺中分院刑事第十庭
                                          審判長法  官  林  照  明
                                                法  官  王      銘
                                                法  官  林  清  鈞
右正本證明與原本無異。
如不服本判決應於收受送達後十日內向本院提出上訴書狀，其未敘述上訴之理由者並
得於提起上訴後十日內向本院補提理由書（均須按他造當事人之人數附繕本）。
                                                書記官  劉  恆  宏
中      華      民      國      九十三   年       七      月     八     日
電業法第一百零六條
有左列行為之一者為竊電，處五年以下有期徒刑、拘役或五百元以下罰金：
一、未經電業供電而在其供電線路上私接電線者。
二、繞越電度表或其他計電器，損壞或改動表外之線路者。
三、損壞或改變電度表、無效電力計、其他計電器之構造，或以其他方法使其失效不
準者。
四、在電價較低之線路上，私接電價較高之電器者。
五、包燈用戶，在原定電燈盞數及瓦特數以外，私自增加盞數或瓦特數者。
                                                                        Ｉ
